【裁判字號】    89,易緝,43
【裁判日期】    890229
【裁判案由】    賭博
【裁判全文】
臺灣高雄地方法院刑事判決                          八十九年度易緝字第四三號
    公  訴  人  臺灣高雄地方法院檢察署檢察官
    被      告  甲○○
右列被告因賭博案件，經檢察官提起公訴（八十六年度偵字第二四六五八號），本院
判決如左：
    主  文
甲○○幫助意圖營利，供給賭博場所，處有期徒刑月，如易科罰金，以佰元折算
壹日壹日。麻將牌副、四色牌壹批、摸克牌副、籌碼貳盒及帳冊捌本，均沒收。
    事  實
一、甲○○於民國八十六年六月間因賭博案件，經本院判處有期徒刑六月確定，於同
    年十一月十三日易科罰金執行完畢（本件犯行日期在前，尚不構成累犯），仍不
    知改，明知洪鋒文（同案經本院判處徒刑確定在案，下稱前本案：八十七年度易
    字第六六一號）意圖抽頭牟利，承租高雄市○○區○○路一一一巷一號二樓，提
    供作為賭博財物之場所，而以麻將牌等為賭博工具，約定抽頭方法為每圈抽取新
    台幣四千元之抽頭金，竟基於幫助洪鋒文犯上開罪行之犯意，於民國八十六年十
    月十三日前某日，在前揭處所為洪鋒文負責在賭博之帳冊記帳一次。嗣於同年十
    月十三日下午十時許，適有賭客陳玟收、陳順興等人在場賭等候賭玩時，為警當
    場查獲，並扣得洪鋒文所有供犯罪所用之賭具麻將牌三付、四色牌一批、撲克牌
    三付、籌碼二盒及從甲○○身上查獲賭博帳冊八本。
二、案經高雄市政府警察局移送台灣高雄地方法院檢察署檢察官偵查起訴，嗣經本院
    通緝，於八十九年一月廿三緝獲到案受審。
    理  由
一、訊之被告甲○○固直承明知洪鋒文有犯上開賭博罪行，且當天是親拿帳冊準備離
    開現場而為警當場查獲，惟矢口否認右揭犯罪事實，辯稱：伊當天是去找洪峰文
    談工作之事，是發現警察到來才一時心急，才拿著帳冊欲離開現場，並無為洪鋒
    文記賭博帳冊，而幫助犯罪之故意云云。然查：被告明知洪鋒文有提供賭博場所
    ，而抽頭營利，卻仍負責幫助記帳一次之事實，業據其於警訊時坦承明白，核與
    同被查獲之賭徒陳玟收證述之情節大致相符，又有自被告身上查獲之賭博帳冊及
    其他麻將牌三付、四色牌一批、撲克牌三付、籌碼二盒扣案足佐，已足信被告之
    右揭犯行，確非虛假。雖被告於緝獲到案又否認犯行，且洪鋒文亦附和其詞，然
    徵之二人利害與共，相較於證人陳玟收與被告並無恩怨，已為被告自承在卷，當
    無誣之必要，自以陳玟收之證詞較為可信。事證明確，被告二人之右揭犯行，已
    堪認定。
二、核被告甲○○明知洪鋒文供給賭博場所，抽頭牟利，而仍為之負責記賭博帳冊，
    所為係犯刑法第三十條第一項、二百六十八條之幫助意圖營利，供給場所賭博罪
    ，公訴人認二人係共犯上開賭博犯行之共同正犯，尚有誤會。而被告幫助洪鋒文
    意圖營利，供給賭博場所，為幫助犯，應依刑法第三十條第二項之規定減輕其刑
    。審酌被告已如事實欄所示之賭博前科，有臺灣高雄地方法院檢察署刑案資料查
    註紀錄表在卷可稽，雖未構成累犯，然仍不知警惕，仍幫助他人經營賭博，助長
    賭博風氣，有違善良風俗，此風不可長，念犯行僅只一次，影嚮不大及緝獲到案
    後之態度等一切情狀，爰酌情量處如主文所示之刑，並諭知易科罰金之折算標準
    。至扣案之麻將牌三付、四色牌一批、撲克牌三付、籌碼二盒、帳冊八本，為共
    犯洪鋒文所有供犯罪所用之物，業據其於前本案供承在卷，應依刑法第三十八條
    第一項第二款規定，諭知沒收。
據上論斷，應依刑事訴訟法第二百九十九條第一項前段、刑法第二百六十八條、第三
十條第二項、第四十一條、第三十八條第一項第二款，罰金罰鍰提高標準條例第一條
前段、第二條，判決如主文。
中    華    民    國     八十九     年      二      月      廿九        日
                                  臺灣高雄地方法院刑事第七庭
                                      法  官  藍  家  慶
右正本證明與原本無異。
如不服本判決，應於判決送達後十日內，向本院提出上訴狀。
                                      書記官  許  雅  惠
中    華    民    國     八十九     年      三      月       一         日
附錄本判決論罪科刑之法條：
刑法第二百六十八條：
意圖營利，供給賭博場所或聚眾賭博者，處三年以下有期徒刑，得併科三千元以下罰
金。


司法院資訊處製作；財團法人民間司法改革基金會備份。
